【裁判字號】    99,裁,914
【裁判日期】    990422
【裁判案由】    公職人員利益衝突迴避法
【裁判全文】
最  高  行  政  法  院  裁  定
                                       99年度裁字第914號
上  訴  人  甲○○
被 上訴 人  監察院
代  表  人  乙○○
上列當事人間公職人員利益衝突迴避法事件，上訴人對於中華民
國99年2月4日臺北高等行政法院98年度訴字第2409號判決，提起
上訴，本院裁定如下：
    主  文
上訴駁回。
上訴審訴訟費用由上訴人負擔。
    理  由
一、按對於高等行政法院判決之上訴，非以其違背法令為理由，
    不得為之，行政訴訟法第242條定有明文。依同法第243條第
    1項規定，判決不適用法規或適用不當者，為違背法令；而
    判決有同條第2項所列各款情形之一者，為當然違背法令。
    是當事人對於高等行政法院判決上訴，如依行政訴訟法第24
    3條第1項規定，以高等行政法院判決有不適用法規或適用不
    當為理由時，其上訴狀或理由書應有具體之指摘，並揭示該
    法規之條項或其內容；若係成文法以外之法則，應揭示該法
    則之旨趣，倘為司法院解釋或本院之判例，則應揭示該判解
    之字號或其內容。如以行政訴訟法第243條第2項所列各款情
    形為理由時，其上訴狀或理由書，應揭示合於該條項各款之
    事實。上訴狀或理由書如未依此項方法表明者，即難認為已
    對高等行政法院判決之違背法令有具體之指摘，其上訴自難
    認為合法。
二、上訴人自民國87年3月1日起至95年2月28日止，擔任桃園縣
    楊梅鎮（下稱楊梅鎮）公所鎮長，為依公職人員選舉罷免法
    選舉產生之鎮級政府機關首長，亦是公職人員利益衝突迴避
    法第2條規定之公職人員。訴外人羅文豪為其子、羅敏方（
    原名羅秋香）為其胞妹，均與上訴人有二親等以內親屬之關
    係，為公職人員利益衝突迴避法第3條第2款規定所定公職人
    員之關係人，上訴人於91年5月1日僱用羅文豪為楊梅鎮公所
    機要駕駛；91年7月8日雇用羅敏方為楊梅鎮公所臨時人員（
    二人均於92年10月16日離職），案經民眾檢舉。被上訴人調
    查後認上訴人於擔任鎮長期間，明知其子羅文豪、其胞妹羅
    敏方為公職人員利益衝突迴避法第3條第2款所定之關係人，
    僱用上開2人係直接使其等獲取同法第4條第3項規定之非財
    產上利益，屬同法第5條所定之利益衝突，依同法第6條之規
    定應予迴避，但仍僱用羅文豪、羅敏方為該鎮公所機要駕駛
    及臨時人員，違反同法第10條第1項第2款規定，爰依同法第
    16條規定並衡酌行政罰法第18條第1項規定，就僱用羅文豪
    、羅敏方之行為，以98年1月23日98院台申利罰字第0981800
    489號罰鍰處分書，分別處以新臺幣（下同）100萬元罰鍰，
    合計200萬元（下稱原處分）。上訴人不服，提起訴願，亦
    遭決定駁回，提起行政訴訟，經原審法院判決(以下稱原判
    決)駁回。
三、本件上訴人對於高等行政法院判決上訴，雖以該判決違背法
    令為由，惟核其上訴狀所載，係就原審已論斷者，泛言未論
    斷不備理由，或就原審所為論斷，泛言其論斷矛盾，而非具
    體表明合於不適用法規、適用法規不當、或行政訴訟法第24
    3條第2項所列各款之情形，難認對該判決之如何違背法令已
    有具體之指摘。又原判決並未將司機、臨時人員比擬為應經
    銓敘之公務員，上訴意旨錯以原判決將司機、臨時人員比擬
    為應經銓敘之公務員，而以此為前提，指原判決適用法律不
    當，亦不能認對原判決之如何違背法令已有具體之指摘。依
    首開規定及說明，應認其上訴為不合法。
四、據上論結，本件上訴為不合法。依行政訴訟法第249條第1項
    前段、第104條、民事訴訟法第95條、第78條，裁定如主文
    。
中    華    民    國    99    年    4     月    22    日
                    最高行政法院第五庭
                        審判長法官  黃  璽  君
                              法官  曹  瑞  卿
                              法官  鄭  忠  仁
                              法官  吳  東  都
                              法官  陳  金  圍
以  上  正  本  證  明  與  原  本  無  異
中    華    民    國    99    年    4     月    23    日
                              書記官  郭  育  玎


司法院資訊處製作；財團法人民間司法改革基金會備份。
